---
title: "El VAR dentro del fútbol"
author: "Pedro Alan Velázquez Romero"
date: "4/21/2022"
output: html_document
---

```{r setup, include=FALSE}
knitr::opts_chunk$set(echo = TRUE)
```

```{r libraries,include=FALSE}
#librerias a utilizar

#install.packages(c("dplyr","ggplot2","tidyr","httr","XML","rvest","xml2","tidyverse","robotstxt","urltools","fmsb","devtools","vcd","aplpack","GGally","wesanderson","e1071"))
#devtools::install_github("ricardo-bion/ggradar", dependencies=TRUE)
library(dplyr)
library(ggplot2)
library(tidyr)
library(httr)
library(XML)
library(rvest)
library(xml2)
library(tidyverse)
library(robotstxt)
library(urltools)
library(XML)
library(methods)
library(ggradar)
library(scales)
library(tibble)
library(fmsb)
library(vcd)
library(GGally)
library(aplpack)
library(e1071)
library(wesanderson)
library(gridExtra)
```

```{r functions, include=FALSE}
#Funcion para leer la tabla a analizar

get_df <- function(df_number,is_work_computer=F){
  
  ruta_personal = '/Users/pedrovela/Documents/Git_repos/var_epl/tables'
  ruta_trabajo = '/Users/pedro.velazquez/Library/Mobile Documents/com~apple~CloudDocs/Documents/Git_repos/VAR_soccer/tables' 
  
  df_name <- switch (as.character(df_number),
    '1' = '/premier_league.csv', 
    '2' = '/pl_overturns_var.csv', 
    '3' = '/var_details.csv',
    '4' = '/var_details1.csv', 
    '5' = '/stats_epl.csv', 
    '6' = '/fpl_merged_seasons.csv',
    '7' = '/fpl_merged_players.csv',
    '8' = '/fpl_merged_gw.csv' 
    )
  
  if(is_work_computer)
    df_path <-paste(ruta_trabajo,df_name,sep = "")
  else 
    df_path <- paste(ruta_personal,df_name,sep = "")
  
  df_final <- read.csv(df_path)
}
```

### 1. JUSTIFICACIÓN

El VAR es una herramienta tecnológica de reciente implementación dentro del fútbol que promete grandes avances en cuanto a decisiones arbitrales en cada partido que se juegue, sin embargo, existe la disputa de aquellos que afirman que el VAR en realidad no aporta nada extra al fútbol, incluso hay algunas personas que llegan a afirmar que éste funge más como un detractor del fútbol que una ayuda al mismo. Sobre este debate es que se inspira al realizar la presente investigación, para así poder afirmar, o negar, con datos, dichas declaraciones hacia con el VAR. Por lo tanto, lo que se busca aquí es descubrir el verdadero aporte del VAR dentro del fútbol profesional.

### 2. DELIMITACIÓN DEL PROBLEMA

"El efecto (papel/desempeño) del VAR dentro de partidos oficiales del fútbol profesional inglés desde su implementación (2019) al día de hoy"

  - <u>**Espacial**</u>: Inglaterra - Premier League (PL)
  - <u>**Temporal**</u>: 2016-2022 (Tomando en cuenta solamente partidos oficiales de la PL)

### 3. OBJETIVOS

#### 3.1 Generales

Analizar el efecto del VAR dentro de partidos oficiales del fútbol profesional inglés desde su implementación (2019) al día de hoy

#### 3.2 Específicos

  a) Analizar efecto en el dinamismo de los equipos dentro de cada partido que juegan
  b) Analizar efecto en generación de oportunidades de gol, ¿Los jugadores toman mayores riesgos en equipo con la presencia del VAR?
  c) Analizar efecto en individualidades y trabajo en equipo
  d) ¿Realmente se genera <u>**justicia deportiva**</u> con el VAR?
  
### 4. PREGUNTA DE INVESTIGACIÓN

<u> ¿Cuáles son las ventajas y desventajas de la implementación del VAR dentro de los partidos en el fútbol profesional inglés? </u>

El VAR es la herramienta tecnológica más reciente que se ha implementado dentro del fútbol profesional en todo el mundo. El propósito pricipal de esta implementación es generar mayor justicia deportiva en cada partido de fútbol con respecto a decisiones arbitrales, sin embargo, al ser una herramienta dce tecnología moderna y totalmente nueva dentro del ambiente del fútbol, ésta puede presentar mayores fallas en su funcionamiento y esto, a su vez, puede llegar a ocasionar mayores repercusiones dentro del fútbol y el desarrollo de los partidos (en dinamismo, desempeño de los equipos, etc.). 

Por lo tanto, es impoprtante hacer un análisis acerca de las ventajas y desventajas que ha traído el VAR hasta el día de hoy dentro del fútbol y con ello poder discernir sobre si es una herramienta que vale la pena implementar dentro del fútbol moderno.

### 5. HIPÓTESIS

Si bien el VAR es una herramienta que permite grandes avances tecnológicos y arbitrales dentro del fútbol moderno, es bien sabido que su desempeño no ha sido la óptima dentro de cada partido de fútbol. En varias ocasiones se ha podido observar que el VAR ha generado más complicaciones en cada partido de fútbol, por ejemplo, pérdida de tiempo de jugo a la hora de consultar el VAR, malas intervenciones del VAR en decisiones arbitrales (tanto en equivocaciones a la hora de tomar la decisión arbitral, como en negligencia de intervención cuando se necesita, entre otros). 

Con ello, se podría llegar a pensar que el VAR está trayendo consigo más aspectos negativos que positivos en el fútbol moderno, así, la hipótesis central de esta investigación es la siguiente:

<div align="center"> **El VAR influye negativamente en el desarrollo de los partidos profesionales de fútbol inglés ,desde su implementación, hasta el día de hoy** </div>

### 6. DESARROLLO

#### 6.1 Análisis exploratorio

Como primer acercamiento hacia la prueba de la hipótesis planteada anteriormente, se analizarán los datos que nos arrojó, por una parte, el fútbol profesional jugado en Inglaterra desde la temporada 2016/2017 hasta el día de hoy (temporada 2021/2022), y por otro lado, el desempeño del VAR dentro de esta misma liga profesional de fútbol desde la temporada 2019/2020 (pimera implementación) hasta el día de hoy (temporada 2021/2022).

A su vez, como se planteó desde el punto 3, la intención del presente análisis sobre el VAR va dirigida hacia con el dinamismo de los equipos de fútbol, y por consiguiente de los partidos, dentro de la liga profesional de Inglaterra. Por lo tanto, algunos de los puntos que se pretenden lograr analizar son los siguientes:

1. Dinámica de pases dentro del equipo (pass map)
2. Dinámica de movimientos del equipo, dividido en lo siguiente:
    * Fatiga de los jugadores como parte del dinamismo del juego
    * Número de pases, goles, asistencias en campo contrario: ¿Qué tanto se crea en el campo contrario?
    * Formaciones y tipo de agrupaciones que toman los equipos a la hora de defender: La defensa como parte del dinamismo del equipo
    * Número de faltas cometidas por equipo durante el partido: Número de intervenciones del VAR
    * La dinámica del equipo para con la "estrella" de cada equipo. ¿Juegan con base en él o lejos de él?
    * Número de encaramientos durante el partido: ¿Qué tanto se da el juego 1 vs 1 durante el partido?, ¿cuántos de ellos terminan en gol?
3. Analizar el trabajo en conjunto de todos los involucrados en el equipo: Qué tanto ocasiona el VAR que se juegue a base de más individualidades.

A continuación, se analizarán, por separado, cada uno de los puntos mencionados.

##### 6.1.1 Dinámica de pases

La dinámica de pases en el fútbol se entiende aquí como la manera o el comportamiento de los pases que los jugadores hacen dentro de cada partido hacia con sus compañeros. Esta dinámica se puede dividir, a su vez, en los siguientes tipos de pases que pueden suceder dentro de un partido de fútbol:

1. Pases hacia enfrente (hacia campo contrario)
2. Pases hacia atrás (hacia propio campo)
3. Pases laterales (posibles cambios de juego) (nsxg1)
4. Asistencias 

La dinámica de los **pases hacia enfrente** los analizaremos con la ayuda de las siguientes variables:

* Número de asistencias (8,7,6)
* Número de pases intentados: aquí se considerará una ponderación de $\frac{1}{3}$ sobre el total de pases debido a que estos pases pudieron ser dados hacia enfrente, hacia atrás o laterales (8)
* Número de grandes oportunidades de gol creados (8)
* Número de pases completados: aquí se considerará una ponderación de $\frac{1}{3}$ sobre el total de pases debido a que estos pases pudieron ser dados hacia enfrente, hacia atrás o laterales (8)
* Número de pases clave: aquí se hace la suposición de que los jugadores realizan pases clave hacia la portería contraria (intentos claves de gol) (8)

**Comportamiento esperado según hipótesis:** Una disminución de pases hacia enfrente con la llegada del VAR

```{r forward_passes, include=FALSE}
fwd_passes <- get_df(df_number = 8)[c('assists','attempted_passes')]
plt_fwd_passes <- ggplot(fwd_passes,aes(attempted_passes)) + geom_histogram() + ggtitle('XG1 vs ProbTie') + xlab('XG1') + ylab('ProbTie') + geom_rug() #+ scale_fill_discrete(name='Is Big Six',labels=c('No','Yes'))
```

```{r plt_fwd_passes}
plt_fwd_passes
```
