---
title: "Getting PL data (2016-present)"
author: "Pedro Alan Velázquez Romero"
date: "5/3/2021"
output: html_document
---

```{r setup, include=FALSE}
knitr::opts_chunk$set(echo = TRUE)
```

```{r libreries, include = FALSE}
#librerias a utilizar 
#install.packages(c("dplyr","ggplot2","tidyr","httr","XML","rvest","xml2","tidyverse","robotstxt",
            #       "urltools"))
library(dplyr)
library(ggplot2)
library(tidyr)
library(httr)
library(XML)
library(rvest)
library(xml2)
library(tidyverse)
library(robotstxt)
library(urltools)
library(methods)
```

```{r load_scripts,include=FALSE}
#script en donde leemos la data de FiveThirtyEight
source("functions_scripts/df_premier_league.R", local = knitr::knit_global())
#script en donde incluimos las funciones globales (del ambiente)
source("functions_scripts/general_functions.R", local = knitr::knit_global())
#script en donde incluimos las funciones referentes a la tabla pl_overturns
source("functions_scripts/df_pl_overturns.R", local = knitr::knit_global())
```

```{r local_vars,include=FALSE}
#Agregamos las variables locales

#ruta para guardar tablas finales
ruta_guardado <- get_tables_directory()
#ruta para leer data raw
ruta_raw <- get_raw_directory()
```

```{r functions, include=FALSE}
#funcion sub_value_df adaptada para aceptar un array de entrada para cambios simultaneos
sub_array_value_df <- function(df_column,old_value_array,new_value_array){
  #obtenemos la longitud de los valores a cambiar
  num_viejos_values <- length(old_value_array)
  num_nuevos_values <- length(new_value_array)
  #si son del mismo tamaño procedemos
  if(num_nuevos_values == num_viejos_values){
    for(t in 1:length(old_value_array)){
      df_column <- sub_value_df(df_column,old_value_array[t],new_value_array[t])
    }
  } else { #si no son del mismo tamaño no hacemos nada
    print('arrays de diferente tamaño')
  }
  
}

#funcion para remover los numeros en un string
remove_numbers <- function(name_string){
  #verificamos si dentro del nombre se tiene un numero
  has_numbers <- grepl("[[:digit:]]", name_string)
  #si tiene numero, entonces lo removemos
  if(has_numbers){
    #obtenemos las posiciones del char '_'
    pos_underscore <- unlist(gregexpr('_',name_string))
    #sabemos que el numero viene despues del ultimo '_'
    #obtenemos la posicion del ultimo '_'
    last_underscore <- pos_underscore[length(pos_underscore)]
    #sacamos el substr del nombre ya sin numero
    nombre_final <- substr(name_string,1,last_underscore-1)
  } else 
    nombre_final <- name_string
  
  return(nombre_final)
}
```

# Tablas de información acerca de la PL

Dentro de este script lo que se pretende lograr es transformar la data raw que se obtuvo acerca de la liga Premier de Inglaterra, el resultado final que buscamos es generar las tablas finales con las variables pertinentes.

## Tabla 1: "premier_league". Fuente: FiveThirtyEight

La primera data de información se obtiene de la página [FiveThirtyEight](https://projects.fivethirtyeight.com/soccer-predictions/premier-league/), la cual, a grandes rasgos, se dedica a aplicar métodos estadísticos de análisis y predicción sobre datos deportivos (y algunos que otros de interés general). Gracias a ello es que pude obtener el conjunto de datos acerca de algunas estadísticas de los partidos jugados en la liga profesional de fútbol inglesa, la Premier League (PL), entre algunas de las estadísticas que se logran obtener de este conjunto de datos son las siguientes:

* prob1: Probabilidad de victoria que se le otorga al equipo local durante un partido en específico

* xg1: Goles esperados del equipo local durante un partido en específico

* spi1: Soccer Power Index del equipo local durante un partido en específico

Los datos aquí recolectados datan desde la temporada 2016/2017 hasta el día de hoy. Para información más detallada de las variables que se presentan en esta tabla se puede consultar el repositorio de [GitHub](https://github.com/pedro-vr/var_epl/tree/main/tables/dictionaries).

```{r premier_league_fivethirtyeight data,include=FALSE}
#Empezamos el proceso de leer la data de FiveThirtyEight

#Declaramos la url de donde se extrae toda la información directa de fivethirtyeight
url <- "https://projects.fivethirtyeight.com/soccer-api/club/spi_matches.csv"
#Llamamos a la función que lee el archivo a partir de la URL
football_matches <- read_538_data(url)
#Después de leer toda la data nos quedamos solamente con aquella de la PL
premier_league <- football_matches %>% filter((league == "Barclays Premier League") | (league_id == 2411))
#Eliminamos la variable con los datos de todos los torneos de fútbol
rm(football_matches)

#Empezamos proceso de creación de nuevas variables sobre la tabla premier_league

#Creamos otra variable para determinar en qué momento inició COVID
premier_league <- premier_league %>% mutate(after_covid = if_else(as.POSIXct(date) > as.POSIXct('2020-03-13'),1,0))
#Creamos la variable que nos indica si en el partido estuvo presente el VAR
premier_league <- premier_league %>% mutate(is_VAR = if_else(as.POSIXct(date) > as.POSIXct('2019-08-08'),1,0))
#Convertimos las variables de los nombres de los equipos a string
premier_league$team1 <- sapply(premier_league$team1,as.character)
premier_league$team2 <- sapply(premier_league$team2,as.character)
#Creamos la variable en donde nos dice si el equipo local es del big six
premier_league['big_six_h'] <- sapply(premier_league$team1, is_big_six)
#Creamos la variable en donde nos dice si el equipo visitante es del big six
premier_league['big_six_a'] <- sapply(premier_league$team2, is_big_six)
#Creamos la variable en donde nos dice si el equipo local o visitante (cualquiera de los dos) es del big six
premier_league <- premier_league %>% mutate(big_six = if_else(big_six_h == 1 | big_six_a == 1,1,0))
#Modificamos la variable season para tener un estándar de esa variable en todas las tablas
premier_league$season <- sapply(premier_league$season,as.character)
premier_league$season <- sapply(premier_league$season,season_format)
#Modificamos las columnas "team1" y "team2" para homologar el nombre de los equipos
#Convertimos las columnas a tipo character
premier_league$team1 <- as.character(premier_league$team1)
premier_league$team2 <- as.character(premier_league$team2)
#Aplicamos la función de sustitución de nombres a valores específicos 
premier_league$team1 <- sub_value_df(premier_league$team1,'Leeds United','Leeds')
premier_league$team1 <- sub_value_df(premier_league$team1,'Newcastle', 'Newcastle United')
premier_league$team1 <- sub_value_df(premier_league$team1,'West Bromwich Albion', 'West Brom')
premier_league$team1 <- sub_value_df(premier_league$team1,'West Ham United', 'West Ham')
premier_league$team1 <- sub_value_df(premier_league$team1,'Wolverhampton', 'Wolves')
premier_league$team2 <- sub_value_df(premier_league$team2,'Leeds United','Leeds')
premier_league$team2 <- sub_value_df(premier_league$team2,'Newcastle', 'Newcastle United')
premier_league$team2 <- sub_value_df(premier_league$team2,'West Bromwich Albion', 'West Brom')
premier_league$team2 <- sub_value_df(premier_league$team2,'West Ham United', 'West Ham')
premier_league$team2 <- sub_value_df(premier_league$team2,'Wolverhampton', 'Wolves')

#Ya que tenemos todas las variables necesarias y los datos transformados, guardamos la tabla en 
#el directorio local

#declaramos la ruta final de la tabla
ruta_final_pl <- paste(ruta_guardado,'premier_league.csv',sep = "")
#lo escribimos
write_csv(premier_league,ruta_final_pl)
```

Una vista general de algunos registros de esta tabla es la siguiente:

```{r premier_league_view}
head(premier_league)
```

## Tabla 2: "pl_overturns". Fuente: ESPN

La segunda tabla de información se obtiene de la página web de ESPN en donde se detallan con métricas las decisiones que ha tenido el VAR para con cada equipo de la PL durante todas las temporadas que ha estado en activo el VAR en dicha liga de fútbol. Las ligas de estas páginas web por año son las siguientes:

* [2019/20](https://www.espn.com/soccer/english-premier-league/story/3929823/how-var-decisions-have-affected-every-premier-league-club) 

* [2020/21](https://www.espn.com/soccer/english-premier-league/story/4182135/how-var-decisions-affected-every-premier-league-club-in-2020-21)

* [2021/22](https://www.espn.com/soccer/english-premier-league/story/4452736/how-var-decisions-have-affected-every-premier-league-club-in-2021-22)

Dentro de cada página web se detalla brevemente el balance que tuvo cada equipo de la PL en cuanto a decisiones a favor y en contra que tomó el VAR para con ellos dentro de cada temporada, algunos de ellos salen con saldos negativos y otros con saldos positivos. Las métricas que se detallan dentro de esta tabla son las siguientes:

1. Net Score (ns): Saldo total del número de decisiones a favor menos el número de decisiones en contra que tuvo el VAR para con cada equipo en una temporada determinda (df - da)

2. Decisions For (df): Número total de decisiones a favor que tuvo el VAR para con cada equipo en una temporada determinada

3. Decisions Against (da): Número total de decisiones en contra que tuvo el VAR para con cada equipo en una temporada determinada

Los datos aquí recolectados datan desde la temporada 2019/2020 hasta el día de hoy, esto debido a que el VAR se implementó por primera vez en el fútbol profesional de Inglaterra en el año 2019. Para información más detallada de las variables que se presentan en esta tabla se puede consultar el repositorio de [GitHub](https://github.com/pedro-vr/var_epl/tree/main/tables/dictionaries).

```{r ovrt_df,include=FALSE}
#Empezamos el proceso para obtener los datos de las intervenciones del VAR dentro de la PL (solo se tiene data a partir de la temporada 19/20)

#Obtenemos el df de overturns para la temporada 19/20
ovrt_df_19_20 <- get_pl_overturns(ruta_raw,'19/20')
#Obtenemos el df de overturns para la temporada 20/21
ovrt_df_20_21 <- get_pl_overturns(ruta_raw,'20/21')
#Obtenemos el df de overturns para la temporada 21/22
ovrt_df_21_22 <- get_pl_overturns(ruta_raw,'21/22',T)

#Unimos las tablas de cada temporada
ovrt_df <- ovrt_df_19_20 %>% bind_rows(ovrt_df_20_21) %>% bind_rows(ovrt_df_21_22)

#Agregamos la variable big_six a la tabla final
ovrt_df['big_six'] <- sapply(ovrt_df$team,is_big_six)

#Escribimos la tabla final a la carpeta local

#declaramos la ruta final de la tabla
ruta_final_pl_ovrt <- paste(ruta_guardado,'pl_overturns.csv',sep = "")
#lo escribimos
write_csv(ovrt_df,ruta_final_pl_ovrt)
```

Una vista general de algunos registros de esta tabla es la siguiente:

```{r ovrt_df_view}
head(ovrt_df)
```

## Tabla 3: "pl_overturns_var". Fuente: ESPN

```{r ovrt_var,include=FALSE}
#Obtenemos la tabla con las métricas de los overturns para la temporada indicada
des_df_19_20 <- get_pl_overturns_desc(ruta_raw,'19/20')
des_df_20_21 <- get_pl_overturns_desc(ruta_raw,'20/21')
des_df_21_22 <- get_pl_overturns_desc(ruta_raw,'21/22',T)

#Unificamos los dfs de cada temporada
des_df <- des_df_19_20 %>% bind_rows(des_df_20_21) %>% bind_rows(des_df_21_22)

#ya que tenemos la tabla creada la unimos con la primera que obtuvimos atrás para ampliar las métricas
#Tabla que contiene las métricas en cuanto overturns por equipo 
ovrt_var <- inner_join(ovrt_df,des_df,by=c("season","team"))

#Modificamos la columna "team" para homologar el nombre de los equipos en todas las tablas
#Convetimos la columna a tipo character
ovrt_var$team <- as.character(ovrt_var$team)
#Hacemos la sustitución de los nombres
ovrt_var$team <- sub_value_df(ovrt_var$team,'Newcastle', 'Newcastle United')
ovrt_var$team <- sub_value_df(ovrt_var$team,'Norwich', 'Norwich City')
#Agregamos la columna big_six
ovrt_var['big_six'] <- sapply(ovrt_var$team,is_big_six)

#Escribimos la tabla final a la carpeta local

#declaramos la ruta final de la tabla
ruta_final_pl_ovrt_desc <- paste(ruta_guardado,'pl_overturns_var.csv',sep = "")
#lo escribimos
write_csv(ovrt_var,ruta_final_pl_ovrt_desc)
```

Una vista general de algunos registros de esta tabla es la siguiente:

```{r ovrt_var_view}
head(ovrt_var)
```

## Tabla 4: "var_details". Fuente: ESPN

```{r var_details,include=FALSE}
#Empezamos con el proceso para obtener los detalles del VAR en ciertos partidos para cada equipo
#de la PL durante las dos temporadas

#Obtenemos la tabla para cada temporada
var_details_19_20 <- get_pl_var_details(ruta_raw,"19/20")
var_details_20_21 <- get_pl_var_details(ruta_raw,"20/21")
var_details_21_22 <- get_pl_var_details(ruta_raw,"21/22",T)

#Unimos las tablas para tener una sola consolidada
var_details <- var_details_19_20 %>% bind_rows(var_details_20_21) %>% bind_rows(var_details_21_22)

#Modificamos las columnas "team1" y "team2" para homologar el nombre de los equipos en todas las tablas
#Convertimos las columnas a tipo character
var_details$team1 <- as.character(var_details$team1)
var_details$team2 <- as.character(var_details$team2)
#Hacemos la sustitución en valores puntuales de las columnas
var_details$team1 <- sub_value_df(var_details$team1,'Norwich','Norwich City')
var_details$team2 <- sub_value_df(var_details$team2,'Leicester','Leicester City')
var_details$team2 <- sub_value_df(var_details$team2,'Man City', 'Manchester City')
var_details$team2 <- sub_value_df(var_details$team2,'Man United', 'Manchester United')
var_details$team2 <- sub_value_df(var_details$team2,'Newcastle', 'Newcastle United')
var_details$team2 <- sub_value_df(var_details$team2,'Norwich', 'Norwich City')
var_details$team2 <- sub_value_df(var_details$team2,'Tottenham', 'Tottenham Hotspur')
var_details$team2 <- sub_value_df(var_details$team2,'WBA', 'West Brom')
#Agregamos las variables correspondientes a los equipos big_six
var_details['big_six_h'] <- sapply(var_details$team1, is_big_six)
var_details['big_six_a'] <- sapply(var_details$team2, is_big_six)
var_details['big_six'] <- if_else(var_details$big_six_h == 1 | var_details$big_six_a == 1,1,0)

#Escribimos la tabla final a la carpeta local

#declaramos la ruta final de la tabla
ruta_final_pl_var_details <- paste(ruta_guardado,'var_details.csv',sep = "")
#lo escribimos
write_csv(var_details,ruta_final_pl_var_details)
```

Una vista general de algunos registros de esta tabla es la siguiente:

```{r var_details_view}
head(var_details)
```

## Tabla 5: "var_details1". Fuente: ESPN

```{r var_details1,include=FALSE}
#Empezamos el proceso para obtener la tabla con las descripciones de los incidentes analizados por el VAR

#Obtenemos las tablas finales con las descripciones de incidentes para cada temporada
var_details1_19_20 <- get_pl_var_details_2(ruta_raw,"19/20")
var_details1_20_21 <- get_pl_var_details_2(ruta_raw,"20/21")
var_details1_21_22 <- get_pl_var_details_2(ruta_raw,"21/22",T)

#Unimos todas las tablas en una sola consolidada
var_details1 <- var_details1_19_20 %>% bind_rows(var_details1_20_21) %>% bind_rows(var_details1_21_22)

#Empezamos con el proceso de modificar algunas columnas y agregar otras nuevas a la tabla final

#Modificamos la columna "team1" para homologar el nombre de los equipos entre tablas
#Convertimos las columnas a character
var_details1$team1 <- as.character(var_details1$team1)
var_details1$team2 <- as.character(var_details1$team2)
#Hacemos las modificaciones de los valores para la columna "team1" y "team2"
var_details1$team1 <- sub_value_df(var_details1$team1,'Bournemouth', 'AFC Bournemouth')
var_details1$team1 <- sub_value_df(var_details1$team1,'Brighton', 'Brighton & Hove Albion')
var_details1$team1 <- sub_value_df(var_details1$team1,'Leicester', 'Leicester City')
var_details1$team1 <- sub_value_df(var_details1$team1,'Man City', 'Manchester City')
var_details1$team1 <- sub_value_df(var_details1$team1,'Man United', 'Manchester United')
var_details1$team1 <- sub_value_df(var_details1$team1,'Norwich', 'Norwich City')
var_details1$team1 <- sub_value_df(var_details1$team1,'Tottenham', 'Tottenham Hotspur')
var_details1$team1 <- sub_value_df(var_details1$team1,'WBA', 'West Brom')
var_details1$team2 <- sub_value_df(var_details1$team2,'Leicester','Leicester City')
var_details1$team2 <- sub_value_df(var_details1$team2,'Man City', 'Manchester City')
var_details1$team2 <- sub_value_df(var_details1$team2,'Man United', 'Manchester United')
var_details1$team2 <- sub_value_df(var_details1$team2,'Newcastle', 'Newcastle United')
var_details1$team2 <- sub_value_df(var_details1$team2,'Norwich', 'Norwich City')
var_details1$team2 <- sub_value_df(var_details1$team2,'Tottenham', 'Tottenham Hotspur')
#Agregamos las variables relacionadas a los equipos big_six
var_details1['big_six_h'] <- sapply(var_details1$team1, is_big_six)
var_details1['big_six_a'] <- sapply(var_details1$team2, is_big_six)
var_details1['big_six'] <- if_else(var_details1$big_six_h == 1 | var_details1$big_six_a == 1,1,0)

#Escribimos la tabla final a la carpeta local

#declaramos la ruta final de la tabla
ruta_final_pl_var_details1 <- paste(ruta_guardado,'var_details1.csv',sep = "")
#lo escribimos
write_csv(var_details1,ruta_final_pl_var_details1)
```

Una vista general de algunos registros de esta tabla es la siguiente:

```{r var_details1_view}
head(var_details1)
```

## Tabla 6: "stats_epl". Fuente: Football-Data

```{r epl stats, include= FALSE}
#leemos la data
stats_1617 <- read.csv('/Users/pedrovela/Documents/Git_repos/var_epl/getting_data/raw_data/stats_epl_1617.csv') 
stats_1718 <- read.csv('/Users/pedrovela/Documents/Git_repos/var_epl/getting_data/raw_data/stats_epl_1718.csv') 
stats_1819 <- read.csv('/Users/pedrovela/Documents/Git_repos/var_epl/getting_data/raw_data/stats_epl_1819.csv') 
stats_1920 <- read.csv('/Users/pedrovela/Documents/Git_repos/var_epl/getting_data/raw_data/stats_epl_1920.csv') 
stats_2021 <- read.csv('/Users/pedrovela/Documents/Git_repos/var_epl/getting_data/raw_data/stats_epl_2021.csv')
stats_2022 <- read.csv('/Users/pedrovela/Documents/Git_repos/var_epl/getting_data/raw_data/stats_epl_2022.csv')

#quitamos la columna DIV
stats_1617 <- stats_1617[-c(1)]
stats_1718 <- stats_1718[-c(1)]
stats_1819 <- stats_1819[-c(1)]
stats_1920 <- stats_1920[-c(1)]
stats_2021 <- stats_2021[-c(1)]
stats_2022 <- stats_2022[-c(1)]

#agregamos la columna de season
stats_1617['season'] <- '16/17'
stats_1718['season'] <- '17/18'
stats_1819['season'] <- '18/19'
stats_1920['season'] <- '19/20'
stats_2021['season'] <- '20/21'
stats_2022['season'] <- '21/22'

#empezamos a unir las tablas
stats_epl <- merge(stats_1617,stats_1718,all = T) %>% merge(.,stats_1819,all = T) %>% merge(.,stats_1920,all = T) %>% merge(.,stats_2021,all=T) %>% merge(.,stats_2022,all=T)

#Nos quedamos solo con las columnas que nos interesan
stats_epl <- stats_epl[c('Date','Time','HomeTeam','AwayTeam','FTHG','FTAG','FTR','HTHG','HTAG','HTR','Referee','HS','AS','HST','AST','HC','AC','HF','AF','HY','AY','HR','AR','season')]

#Homologamos el nombre de los equipos con los demas dfs
stats_epl$HomeTeam <- as.character(stats_epl$HomeTeam)
stats_epl$AwayTeam <- as.character(stats_epl$AwayTeam)

#Reemplazamos los valores NA
stats_epl$HomeTeam[is.na(stats_epl$HomeTeam)] <- ""
stats_epl$AwayTeam[is.na(stats_epl$AwayTeam)] <- ""

#Sustituimos los nombres para homologar
stats_epl$HomeTeam <- sub_value_df(stats_epl$HomeTeam,'Bournemouth', 'AFC Bournemouth')
stats_epl$HomeTeam <- sub_value_df(stats_epl$HomeTeam,'Brighton', 'Brighton & Hove Albion')
stats_epl$HomeTeam <- sub_value_df(stats_epl$HomeTeam,'Leicester', 'Leicester City')
stats_epl$HomeTeam <- sub_value_df(stats_epl$HomeTeam,'Man City', 'Manchester City')
stats_epl$HomeTeam <- sub_value_df(stats_epl$HomeTeam,'Man United', 'Manchester United')
stats_epl$HomeTeam <- sub_value_df(stats_epl$HomeTeam,'Norwich', 'Norwich City')
stats_epl$HomeTeam <- sub_value_df(stats_epl$HomeTeam,'Tottenham', 'Tottenham Hotspur')
stats_epl$AwayTeam <- sub_value_df(stats_epl$AwayTeam,'Bournemouth', 'AFC Bournemouth')
stats_epl$AwayTeam <- sub_value_df(stats_epl$AwayTeam,'Brighton', 'Brighton & Hove Albion')
stats_epl$AwayTeam <- sub_value_df(stats_epl$AwayTeam,'Leicester', 'Leicester City')
stats_epl$AwayTeam <- sub_value_df(stats_epl$AwayTeam,'Man City', 'Manchester City')
stats_epl$AwayTeam <- sub_value_df(stats_epl$AwayTeam,'Man United', 'Manchester United')
stats_epl$AwayTeam <- sub_value_df(stats_epl$AwayTeam,'Norwich', 'Norwich City')
stats_epl$AwayTeam <- sub_value_df(stats_epl$AwayTeam,'Tottenham', 'Tottenham Hotspur')

#Agregamos el flag de big_six
stats_epl['big_six_h'] <- sapply(stats_epl$HomeTeam,is_big_six)
stats_epl['big_six_a'] <- sapply(stats_epl$AwayTeam,is_big_six)
stats_epl['big_six'] <- if_else(stats_epl$big_six_a == 1 | stats_epl$big_six_h == 1,1,0)
```

```{r teams_names_catalog,include=FALSE}
#leemos el catálogo con el nombre de los equipos y los ids de equipos y jugadores
teams_catalog <- read.csv('/Users/pedrovela/Documents/Git_repos/var_epl/getting_data/raw_data/master_team_list.csv')
#leemos el archivo "players_raw" de cada temporada de donde obtendremos el id del jugador y del equipo
pl_raw_1617 <- read.csv('/Users/pedrovela/Documents/Git_repos/var_epl/getting_data/raw_data/players_raw_1617.csv')
pl_raw_1718 <- read.csv('/Users/pedrovela/Documents/Git_repos/var_epl/getting_data/raw_data/players_raw_1718.csv')
pl_raw_1819 <- read.csv('/Users/pedrovela/Documents/Git_repos/var_epl/getting_data/raw_data/players_raw_1819.csv')
pl_raw_1920 <- read.csv('/Users/pedrovela/Documents/Git_repos/var_epl/getting_data/raw_data/players_raw_1920.csv')
pl_raw_2021 <- read.csv('/Users/pedrovela/Documents/Git_repos/var_epl/getting_data/raw_data/players_raw_2021.csv')
pl_raw_2122 <- read.csv('/Users/pedrovela/Documents/Git_repos/var_epl/getting_data/raw_data/players_raw_2122.csv')
#de cada df solo nos quedamos con el id del jugador y del equipo
pl_raw_1617 <- pl_raw_1617 %>% select(.,c('id','team'))
pl_raw_1718 <- pl_raw_1718 %>% select(.,c('id','team'))
pl_raw_1819 <- pl_raw_1819 %>% select(.,c('id','team'))
pl_raw_1920 <- pl_raw_1920 %>% select(.,c('id','team'))
pl_raw_2021 <- pl_raw_2021 %>% select(.,c('id','team'))
pl_raw_2122 <- pl_raw_2122 %>% select(.,c('id','team'))
#agregamos el num de temporada a cada df
pl_raw_1617['season'] <- '2016-17'
pl_raw_1718['season'] <- '2017-18'
pl_raw_1819['season'] <- '2018-19'
pl_raw_1920['season'] <- '2019-20'
pl_raw_2021['season'] <- '2020-21'
pl_raw_2122['season'] <- '2021-22'
#unimos los dfs en uno solo
pl_raw <- pl_raw_1617 %>% bind_rows(pl_raw_1718) %>% bind_rows(pl_raw_1819) %>% bind_rows(pl_raw_1920) %>% bind_rows(pl_raw_2021) %>% bind_rows(pl_raw_2122)
#hacemos el cruce del catálogo con el df para obtener el nombre del equipo
players_teams_catalog <- pl_raw %>% left_join(teams_catalog, by = c('season','team'))
```

```{r cleaned_merged_seasons, include=FALSE}
#leemos la data
cleaned_merged_seasons <- read.csv('/Users/pedrovela/Documents/Git_repos/var_epl/getting_data/raw_data/cleaned_merged_seasons.csv')

#eliminamos las columnas que no nos muestran dinamismo de equipo o jugador
cleaned_merged_seasons <- cleaned_merged_seasons %>% select(.,-c('X','opponent_team','fixture','selected'))

#reenombramos algunas columnas
cleaned_merged_seasons <-  cleaned_merged_seasons %>% rename(season = season_x, team1 = team_x, id_player = element)

#agregamos el nombre del equipo basado en el catálogo
cleaned_merged_seasons <- cleaned_merged_seasons %>% left_join(players_teams_catalog[c('id','season','team_name')], by = c('season','id_player' = 'id'))

#Homologamos el nombre de los equipos con los demas dfs
cleaned_merged_seasons$team_name <- as.character(cleaned_merged_seasons$team_name)
cleaned_merged_seasons$opp_team_name <- as.character(cleaned_merged_seasons$opp_team_name)

cleaned_merged_seasons$team_name <- sub_value_df(cleaned_merged_seasons$team_name,'Brighton','Brighton & Hove Albion')
cleaned_merged_seasons$team_name <- sub_value_df(cleaned_merged_seasons$team_name,'Leicester','Leicester City')
cleaned_merged_seasons$team_name <- sub_value_df(cleaned_merged_seasons$team_name,'Man City','Manchester City')
cleaned_merged_seasons$team_name <- sub_value_df(cleaned_merged_seasons$team_name,'Man Utd','Manchester United')
cleaned_merged_seasons$team_name <- sub_value_df(cleaned_merged_seasons$team_name,'Norwich','Norwich City')
cleaned_merged_seasons$team_name <- sub_value_df(cleaned_merged_seasons$team_name,'Sheffield Utd','Sheffield United')
cleaned_merged_seasons$team_name <- sub_value_df(cleaned_merged_seasons$team_name,'Spurs','Tottenham Hotspur')

cleaned_merged_seasons$opp_team_name <- sub_value_df(cleaned_merged_seasons$opp_team_name,'Bournemouth','AFC Bournemouth')
cleaned_merged_seasons$opp_team_name <- sub_value_df(cleaned_merged_seasons$opp_team_name,'Brighton','Brighton & Hove Albion')
cleaned_merged_seasons$opp_team_name <- sub_value_df(cleaned_merged_seasons$opp_team_name,'Leicester','Leicester City')
cleaned_merged_seasons$opp_team_name <- sub_value_df(cleaned_merged_seasons$opp_team_name,'Man City','Manchester City')
cleaned_merged_seasons$opp_team_name <- sub_value_df(cleaned_merged_seasons$opp_team_name,'Man Utd','Manchester United')
cleaned_merged_seasons$opp_team_name <- sub_value_df(cleaned_merged_seasons$opp_team_name,'Norwich','Norwich City')
cleaned_merged_seasons$opp_team_name <- sub_value_df(cleaned_merged_seasons$opp_team_name,'Sheffield Utd','Sheffield United')
cleaned_merged_seasons$opp_team_name <- sub_value_df(cleaned_merged_seasons$opp_team_name,'Spurs','Tottenham Hotspur')

#Agregamos las columnas de big_six

#creamos columnas auxiliares nuevas para facilitar la lógica
cleaned_merged_seasons['bs_t'] <- sapply(cleaned_merged_seasons$team1, is_big_six)
cleaned_merged_seasons['bs_ot'] <- sapply(cleaned_merged_seasons$opp_team_name, is_big_six)

#aplicamos las reglas para big_six
cleaned_merged_seasons['big_six_h'] <- if_else((cleaned_merged_seasons$bs_t == 1 & cleaned_merged_seasons$was_home == 'True') | (cleaned_merged_seasons$bs_ot == 1 & cleaned_merged_seasons$was_home == 'False'),1,0)
cleaned_merged_seasons['big_six_a'] <- if_else((cleaned_merged_seasons$bs_t == 1 & cleaned_merged_seasons$was_home == 'False') | (cleaned_merged_seasons$bs_ot == 1 & cleaned_merged_seasons$was_home == 'True'),1,0)
cleaned_merged_seasons['big_six'] <- if_else(cleaned_merged_seasons$big_six_h == 1 | cleaned_merged_seasons$big_six_a == 1,1,0)

#eliminamos las columnas auxiliares
cleaned_merged_seasons <- cleaned_merged_seasons %>% select(.,-c('bs_t','bs_ot'))
```

```{r fpl_merged_players,include=FALSE}
#leemos la data
cleaned_players_1617 <- read.csv('/Users/pedrovela/Documents/Git_repos/var_epl/getting_data/raw_data/cleaned_players_1617.csv')
cleaned_players_1718 <- read.csv('/Users/pedrovela/Documents/Git_repos/var_epl/getting_data/raw_data/cleaned_players_1718.csv')
cleaned_players_1819 <- read.csv('/Users/pedrovela/Documents/Git_repos/var_epl/getting_data/raw_data/cleaned_players_1819.csv')
cleaned_players_1920 <- read.csv('/Users/pedrovela/Documents/Git_repos/var_epl/getting_data/raw_data/cleaned_players_1920.csv')
cleaned_players_2021 <- read.csv('/Users/pedrovela/Documents/Git_repos/var_epl/getting_data/raw_data/cleaned_players_2021.csv')
cleaned_players_2022 <- read.csv('/Users/pedrovela/Documents/Git_repos/var_epl/getting_data/raw_data/cleaned_players_2022.csv')

#le agregamos la columna de season
cleaned_players_1617['season'] <- '16/17'
cleaned_players_1718['season'] <- '17/18'
cleaned_players_1819['season'] <- '18/19'
cleaned_players_1920['season'] <- '19/20'
cleaned_players_2021['season'] <- '20/21'
cleaned_players_2022['season'] <- '21/22'

#unimos todos en uno solo
merged_cleaned_players <- cleaned_players_1617 %>% bind_rows(cleaned_players_1718) %>% bind_rows(cleaned_players_1819) %>% bind_rows(cleaned_players_1920) %>% bind_rows(cleaned_players_2021) %>% bind_rows(cleaned_players_2022)

merged_cleaned_players$second_name <- as.character(merged_cleaned_players$second_name)
merged_cleaned_players$first_name <- as.character(merged_cleaned_players$first_name)

merged_cleaned_players$second_name <- sapply(merged_cleaned_players$second_name,gsub,pattern="<e9>",replacement="é")
merged_cleaned_players$second_name <- sapply(merged_cleaned_players$second_name,gsub,pattern="<e1>",replacement="á")
merged_cleaned_players$second_name <- sapply(merged_cleaned_players$second_name,gsub,pattern="<e8>",replacement="e")
merged_cleaned_players$second_name <- sapply(merged_cleaned_players$second_name,gsub,pattern="<fa>",replacement="ú")
merged_cleaned_players$second_name <- sapply(merged_cleaned_players$second_name,gsub,pattern="<f1>",replacement="n")
merged_cleaned_players$second_name <- sapply(merged_cleaned_players$second_name,gsub,pattern="<f3>",replacement="ó")
merged_cleaned_players$second_name <- sapply(merged_cleaned_players$second_name,gsub,pattern="<e0>",replacement="á")
merged_cleaned_players$second_name <- sapply(merged_cleaned_players$second_name,gsub,pattern="<ed>",replacement="í")
merged_cleaned_players$second_name <- sapply(merged_cleaned_players$second_name,gsub,pattern="<eb>",replacement="e")
merged_cleaned_players$second_name <- sapply(merged_cleaned_players$second_name,gsub,pattern="<f6>",replacement="o")
merged_cleaned_players$second_name <- sapply(merged_cleaned_players$second_name,gsub,pattern="<fc>",replacement="u")
merged_cleaned_players$second_name <- sapply(merged_cleaned_players$second_name,gsub,pattern="<ef>",replacement="i")
merged_cleaned_players$second_name <- sapply(merged_cleaned_players$second_name,gsub,pattern="<d6>",replacement="O")
merged_cleaned_players$second_name <- sapply(merged_cleaned_players$second_name,gsub,pattern="<f8>",replacement="o")
merged_cleaned_players$second_name <- sapply(merged_cleaned_players$second_name,gsub,pattern="<f5>",replacement="o")
merged_cleaned_players$second_name <- sapply(merged_cleaned_players$second_name,gsub,pattern="<e5>",replacement="a")
merged_cleaned_players$second_name <- sapply(merged_cleaned_players$second_name,gsub,pattern="<c1>",replacement="Á")
merged_cleaned_players$second_name <- sapply(merged_cleaned_players$second_name,gsub,pattern="<e4>",replacement="a")

merged_cleaned_players$first_name <- sapply(merged_cleaned_players$first_name,gsub,pattern="<e9>",replacement="é")
merged_cleaned_players$first_name <- sapply(merged_cleaned_players$first_name,gsub,pattern="<e1>",replacement="á")
merged_cleaned_players$first_name <- sapply(merged_cleaned_players$first_name,gsub,pattern="<e8>",replacement="e")
merged_cleaned_players$first_name <- sapply(merged_cleaned_players$first_name,gsub,pattern="<fa>",replacement="ú")
merged_cleaned_players$first_name <- sapply(merged_cleaned_players$first_name,gsub,pattern="<f1>",replacement="n")
merged_cleaned_players$first_name <- sapply(merged_cleaned_players$first_name,gsub,pattern="<f3>",replacement="ó")
merged_cleaned_players$first_name <- sapply(merged_cleaned_players$first_name,gsub,pattern="<e0>",replacement="á")
merged_cleaned_players$first_name <- sapply(merged_cleaned_players$first_name,gsub,pattern="<ed>",replacement="í")
merged_cleaned_players$first_name <- sapply(merged_cleaned_players$first_name,gsub,pattern="<eb>",replacement="e")
merged_cleaned_players$first_name <- sapply(merged_cleaned_players$first_name,gsub,pattern="<f6>",replacement="o")
merged_cleaned_players$first_name <- sapply(merged_cleaned_players$first_name,gsub,pattern="<fc>",replacement="u")
merged_cleaned_players$first_name <- sapply(merged_cleaned_players$first_name,gsub,pattern="<ef>",replacement="i")
merged_cleaned_players$first_name <- sapply(merged_cleaned_players$first_name,gsub,pattern="<d6>",replacement="O")
merged_cleaned_players$first_name <- sapply(merged_cleaned_players$first_name,gsub,pattern="<f8>",replacement="o")
merged_cleaned_players$first_name <- sapply(merged_cleaned_players$first_name,gsub,pattern="<f5>",replacement="o")
merged_cleaned_players$first_name <- sapply(merged_cleaned_players$first_name,gsub,pattern="<e5>",replacement="a")
merged_cleaned_players$first_name <- sapply(merged_cleaned_players$first_name,gsub,pattern="<c1>",replacement="Á")
merged_cleaned_players$first_name <- sapply(merged_cleaned_players$first_name,gsub,pattern="<e4>",replacement="a")

#juntamos nombre y apellido del jugador y creamos nueva variable
merged_cleaned_players <- merged_cleaned_players %>% mutate(name = paste(first_name,second_name))

#del df de seasons (arriba) nos quedamos solo con el nombre, temporada y id_jugador
seasons_short <- cleaned_merged_seasons %>% select(.,c('name','season','id_player','position'))
#modificamos la columna "season" para que coincida en el cruce
seasons_short$season <- seasons_short$season %>% sapply(.,gsub,pattern='-',replacement='/') %>% sapply(.,substr,start=3,stop=7)

#hacemos el cruce para obtener el id del jugador y su posición (en caso de que no se tenga)
merged_cleaned_players <- merged_cleaned_players %>% left_join(seasons_short, by = c('season','name'))
rm(seasons_short)

#nos quedamos solo con una columna de posición
merged_cleaned_players['position_name'] <- if_else(is.na(merged_cleaned_players$element_type),merged_cleaned_players$position,merged_cleaned_players$element_type)
#borramos las anteriores dos columnas de posicion
merged_cleaned_players <- merged_cleaned_players %>% select(.,-c('element_type','position'))

#nos traemos las columnas de id_player, season y team_name del catálogo de equipos
teams_catalog_short <- players_teams_catalog %>% select(.,-c('team'))
#modificamos la columna "season" para que coincida en el cruce
teams_catalog_short$season <- teams_catalog_short$season %>% sapply(.,gsub,pattern='-',replacement='/') %>% sapply(.,substr,start=3,stop=7)

#hacemos el cruce para traernos el nombre del equipo
merged_cleaned_players <- merged_cleaned_players %>% left_join(teams_catalog_short,by = c('season','id_player' = 'id'))
rm(teams_catalog_short)
```

```{r merged_gw_formatted,include=FALSE}
#leemos la data
merged_gw_1617 <- read.csv('/Users/pedrovela/Documents/Git_repos/var_epl/getting_data/raw_data/merged_gw_1617.csv')
merged_gw_1718 <- read.csv('/Users/pedrovela/Documents/Git_repos/var_epl/getting_data/raw_data/merged_gw_1718.csv')
merged_gw_1819 <- read.csv('/Users/pedrovela/Documents/Git_repos/var_epl/getting_data/raw_data/merged_gw_1819.csv')
merged_gw_1920 <- read.csv('/Users/pedrovela/Documents/Git_repos/var_epl/getting_data/raw_data/merged_gw_1920.csv')
merged_gw_2021 <- read.csv('/Users/pedrovela/Documents/Git_repos/var_epl/getting_data/raw_data/merged_gw_2021.csv')
merged_gw_2022 <- read.csv('/Users/pedrovela/Documents/Git_repos/var_epl/getting_data/raw_data/merged_gw_2022.csv')

#le creamos la columna season
merged_gw_1617['season'] <- '16/17'
merged_gw_1718['season'] <- '17/18'
merged_gw_1819['season'] <- '18/19'
merged_gw_1920['season'] <- '19/20'
merged_gw_2021['season'] <- '20/21'
merged_gw_2022['season'] <- '21/22'

#unimos la data
merged_gw <- merged_gw_1617 %>% bind_rows(merged_gw_1718) %>% bind_rows(merged_gw_1819) %>% bind_rows(merged_gw_1920) %>% bind_rows(merged_gw_2021) %>% bind_rows(merged_gw_2022)

#eliminamos columnas
merged_gw <- merged_gw %>% select(.,-c('ea_index','fixture','id','kickoff_time_formatted','round','selected','value'))

#empezamos proceso de la limpieza de la data

#corregimos nombres: quitarle guión bajo y acentos 
merged_gw$name <- as.character(merged_gw$name)
merged_gw$name <- sapply(merged_gw$name,gsub,pattern="<e9>",replacement="é")
merged_gw$name <- sapply(merged_gw$name,gsub,pattern="<e1>",replacement="á")
merged_gw$name <- sapply(merged_gw$name,gsub,pattern="<e8>",replacement="e")
merged_gw$name <- sapply(merged_gw$name,gsub,pattern="<fa>",replacement="ú")
merged_gw$name <- sapply(merged_gw$name,gsub,pattern="<f1>",replacement="n")
merged_gw$name <- sapply(merged_gw$name,gsub,pattern="<f3>",replacement="ó")
merged_gw$name <- sapply(merged_gw$name,gsub,pattern="<e0>",replacement="á")
merged_gw$name <- sapply(merged_gw$name,gsub,pattern="<ed>",replacement="í")
merged_gw$name <- sapply(merged_gw$name,gsub,pattern="<eb>",replacement="e")
merged_gw$name <- sapply(merged_gw$name,gsub,pattern="<f6>",replacement="o")
merged_gw$name <- sapply(merged_gw$name,gsub,pattern="<fc>",replacement="u")
merged_gw$name <- sapply(merged_gw$name,gsub,pattern="<ef>",replacement="i")
merged_gw$name <- sapply(merged_gw$name,gsub,pattern="<d6>",replacement="O")
merged_gw$name <- sapply(merged_gw$name,gsub,pattern="<f8>",replacement="o")
merged_gw$name <- sapply(merged_gw$name,gsub,pattern="<f5>",replacement="o")
merged_gw$name <- sapply(merged_gw$name,gsub,pattern="<e5>",replacement="a")
merged_gw$name <- sapply(merged_gw$name,gsub,pattern="<c1>",replacement="Á")
merged_gw$name <- sapply(merged_gw$name,gsub,pattern="<e4>",replacement="a")
merged_gw$name <- sapply(merged_gw$name,gsub,pattern="<e3>",replacement="a")
merged_gw$name <- sapply(merged_gw$name,gsub,pattern="<df>",replacement="ss")
merged_gw$name <- sapply(merged_gw$name,gsub,pattern="<e7>",replacement="c")
merged_gw$name <- sapply(merged_gw$name,gsub,pattern="<c7>",replacement="c")
merged_gw$name <- sapply(merged_gw$name,remove_numbers)
merged_gw$name <- sapply(merged_gw$name,gsub,pattern="_",replacement=" ")

#empezamos el proceso para completar la columna de nombre de equipo
#del catalogo de equioos nos quedamos con solo las columnas necesarias 
players_teams_catalog_short <- players_teams_catalog %>% select(.,c('id','season','team_name'))
#modificamos la columna "season" para que se pueda hacer el cruce
players_teams_catalog_short$season <- sapply(players_teams_catalog_short$season,as.character) %>% sapply(.,substr,3,length(.)) %>% sapply(.,gsub,pattern="-",replacement="/")
#cruzamos las tablas para traernos el nombre del equipo local
merged_gw <- merged_gw %>% left_join(players_teams_catalog_short,by = c('season','element'='id'))
#eliminamos la columna anterior "team"
merged_gw <- merged_gw %>% select(.,-c('team'))

#modificamos la columna "season" para que se pueda hacer el cruce
players_teams_catalog$season <- sapply(players_teams_catalog$season,as.character) %>% sapply(.,substr,3,length(.)) %>% sapply(.,gsub,pattern="-",replacement="/")

#removemos duplicados del catalogo sin el id del jugador
teams_catalog_name <- players_teams_catalog %>% select(.,-c('id')) %>% distinct()

#juntamos ambas tablas para definir el nombre del equipo contrario
merged_gw_formatted <- merged_gw %>% left_join(teams_catalog_name,by=c('season','opponent_team' = 'team'))
#eliminamos la columna donde viene el código del equipo y reenombramos la nueva columna con el nombre completo
merged_gw_formatted <- merged_gw_formatted %>% select(.,-c('opponent_team')) %>% rename(opponent_team = team_name.y, team_name = team_name.x)

#Homologamos el nombre de los equipos con los demas dfs
merged_gw_formatted$team_name <- as.character(merged_gw_formatted$team_name)
merged_gw_formatted$opponent_team <- as.character(merged_gw_formatted$opponent_team)
merged_gw_formatted$team_name[is.na(merged_gw_formatted$team_name)] <- ""
merged_gw_formatted$opponent_team[is.na(merged_gw_formatted$opponent_team)] <- ""

merged_gw_formatted$team_name <- sub_value_df(merged_gw_formatted$team_name,'Brighton','Brighton & Hove Albion')
merged_gw_formatted$team_name <- sub_value_df(merged_gw_formatted$team_name,'Leicester','Leicester City')
merged_gw_formatted$team_name <- sub_value_df(merged_gw_formatted$team_name,'Man City','Manchester City')
merged_gw_formatted$team_name <- sub_value_df(merged_gw_formatted$team_name,'Man Utd','Manchester United')
merged_gw_formatted$team_name <- sub_value_df(merged_gw_formatted$team_name,'Norwich','Norwich City')
merged_gw_formatted$team_name <- sub_value_df(merged_gw_formatted$team_name,'Sheffield Utd','Sheffield United')
merged_gw_formatted$team_name <- sub_value_df(merged_gw_formatted$team_name,'Spurs','Tottenham Hotspur')

merged_gw_formatted$opponent_team <- sub_value_df(merged_gw_formatted$opponent_team,'Bournemouth','AFC Bournemouth')
merged_gw_formatted$opponent_team <- sub_value_df(merged_gw_formatted$opponent_team,'Brighton','Brighton & Hove Albion')
merged_gw_formatted$opponent_team <- sub_value_df(merged_gw_formatted$opponent_team,'Leicester','Leicester City')
merged_gw_formatted$opponent_team <- sub_value_df(merged_gw_formatted$opponent_team,'Man City','Manchester City')
merged_gw_formatted$opponent_team <- sub_value_df(merged_gw_formatted$opponent_team,'Man Utd','Manchester United')
merged_gw_formatted$opponent_team <- sub_value_df(merged_gw_formatted$opponent_team,'Norwich','Norwich City')
merged_gw_formatted$opponent_team <- sub_value_df(merged_gw_formatted$opponent_team,'Sheffield Utd','Sheffield United')
merged_gw_formatted$opponent_team <- sub_value_df(merged_gw_formatted$opponent_team,'Spurs','Tottenham Hotspur')

#Agregamos el flag de big six

#Creamos columnas auxiliares nuevas para hacer más fácil la comparación
merged_gw_formatted['bs_t'] <- sapply(merged_gw_formatted$team_name, is_big_six)
merged_gw_formatted['bs_ot'] <- sapply(merged_gw_formatted$opponent_team, is_big_six)

#aplicamos las reglas para big_six
merged_gw_formatted['big_six_h'] <- if_else((merged_gw_formatted$bs_t == 1 & merged_gw_formatted$was_home == 'True') | (merged_gw_formatted$bs_ot == 1 & merged_gw_formatted$was_home == 'False'),1,0)
merged_gw_formatted['big_six_a'] <- if_else((merged_gw_formatted$bs_t == 1 & merged_gw_formatted$was_home == 'False') | (merged_gw_formatted$bs_ot == 1 & merged_gw_formatted$was_home == 'True'),1,0)
merged_gw_formatted['big_six'] <- if_else(merged_gw_formatted$big_six_h == 1 | merged_gw_formatted$big_six_a == 1,1,0)

#eliminamos las columnas auxiliares
merged_gw_formatted <- merged_gw_formatted %>% select(.,-c('bs_t','bs_ot'))
```

Leemos la data con los stats relacinados a la posesión

```{r poss_stats,include=FALSE}
#leemos la data
poss_stats <- read.csv('/Users/pedrovela/Documents/Git_repos/var_epl/getting_data/raw_data/epl_stats_poss.csv')
#cambiamos nombre de columna
poss_stats <- poss_stats %>% rename(min_played = miin_played)
#hacemos cambio de nombre de los equipos para homologar con demas dfs
poss_stats$team <- sub_value_df(poss_stats$team,'Bournemouth','AFC Bournemouth')
poss_stats$team <- sub_value_df(poss_stats$team,'Brighton','Brighton & Hove Albion')
poss_stats$team <- sub_value_df(poss_stats$team,'Cardiff City','Cardiff')
poss_stats$team <- sub_value_df(poss_stats$team,'Hull City','Hull')
poss_stats$team <- sub_value_df(poss_stats$team,'Leeds United','Leeds')
poss_stats$team <- sub_value_df(poss_stats$team,'Manchester Utd','Manchester United')
poss_stats$team <- sub_value_df(poss_stats$team,'Newcastle Utd','Newcastle')
poss_stats$team <- sub_value_df(poss_stats$team,'Sheffield Utd','Sheffield United')
poss_stats$team <- sub_value_df(poss_stats$team,'Stoke City','Stoke')
poss_stats$team <- sub_value_df(poss_stats$team,'Swansea City','Swansea')
poss_stats$team <- sub_value_df(poss_stats$team,'Tottenham','Tottenham Hotspur')
```

```{r load_to_local_csv,include=FALSE}
#Escribimos las tablas en archivos csv para no perderlos

#write_csv(stats_epl,"/Users/pedrovela/Documents/Git_repos/var_epl/tables/stats_epl.csv")
#write_csv(cleaned_merged_seasons,"/Users/pedrovela/Documents/Git_repos/var_epl/tables/fpl_merged_seasons.csv")
#write_csv(merged_cleaned_players,"/Users/pedrovela/Documents/Git_repos/var_epl/tables/fpl_merged_players.csv")
#write_csv(merged_gw_formatted,"/Users/pedrovela/Documents/Git_repos/var_epl/tables/fpl_merged_gw.csv")
#write_csv(poss_stats,"/Users/pedrovela/Documents/Git_repos/var_epl/tables/epl_poss_stats.csv")
```

De aquí ya tenemos datos acerca de 1900 partidos de la PL desde 2016, de aquí podemos empezar a hacer análisis exploratorio.

**Tal vez agregar al campeón de cada temporada, nos podría servir como indicador de algo en cuanto a métricas**

